# 租赁事项

提问人：zixun2022 时间：2023-09-23 14:06:34
陈老师您好！
关于改良支出
陈老师您好，某公司与土地出租这签订了 20 年的土地使用权。在土地使用权可供建设使用时发生了约 600 万的支出。这部分是否是租赁准则规定的土地使用权上的改良支出。如果是的话应纳入长期待摊费用核算。我的另一个问题是长期待摊费用摊销可否资本化纳入在建工程（假如在租赁的土地上形成了在建工程）。
2 、在租赁的土地上建造了厂房，此厂房可否纳入到在建工程中核算呢。即，在土地上建造的房产属于土地使用权发生的改良支出吗。如果是准则上的原理和原则是什么呢。
3 、关于土地权的摊销，假如在此在建工程中既有厂房，又有机器设备。土地使用权的摊销可以在两者之间分配吗。
4 、关于租赁土地使用权折现率影响的财务费用应费用化处理。我的问题是，按照证监会的监管规则，此租赁负债视同的是一般借款处理。我的问题是，既然此租赁负债是用于租赁土地产生的，因土地使用权可即达到使用状态不是借款费用准则中规定的需要长期构建的资产。因此应费用化处理。可为何证监会又规定是一般借款呢。这种情况下即使是专项借款也是不可以资本化的。
5 、关于借款费用资本化的问题向您请教，假如某项设备不是准则规定的需要长期构建的状况，按照准则规定购买设备的价款不可以资本化，那末相对应的安装调试发生的款项是否可资本化呢。另假如此设备需要经过长期的资产构建才可以的情况下，后续安装及调试是否可资本化呢。如果此设备买来就可以用，只是安装调试时间长，这中情况下设备本身是否可资本化呢。
6 、一般的企业在设置在建工程明细账的时候，分土建、安装、设备、待摊费用。
（ 1 ）我的问题是土建部分是否可以资本化呢。安装费用如果明确可归集到设备的安装部分的话是不应该在设备的明细中进行核算。
（ 2 ）假如设备不符合资本化的条件，那么分配的待摊费用本身是否应该资本化呢。
（ 3 ）在建工程中归集的安装费用，是否属于设备共用的分摊部分。然后需要在设备中进行分配呢。如果是的话此安装费用分摊到设备价款中（假如设备不符合资本化条件，此安装款是否可资本化呢）
（ 4 ）分摊安装（假如需要分摊的话）及待摊费用的标准可以是什么呢。

回答人：chenyiwei
1 、“在土地使用权可供建设使用时发生了约 600 万的支出”具体指什么？如果是土地平整等一次性支出（后续不会再发生的），则确认为长期待摊费用是合理的。房屋建设期间内的土地使用权、长期待摊费用摊销额可以计入在建工程成本。
2 、在租入土地上建造的厂房应确认为长期待摊费用。理论上不应通过“在建工程”科目归集，但实务中也有此类做法。
3 、土地使用权摊销明显是与房屋建筑物达到预定可使用状态更相关，因此应在房屋建筑物建设期间摊入房屋建筑物成本，但不应摊入机器设备成本。
4 、个人理解，虽然证监会规定可以作为一般借款，但事实上租赁负债仍然是为取得租赁资产使用权而发生的专门借款，因此其借款费用后续作为一般借款费用资本化的可能性仍很小，因为事实上不存在该笔借款对应的资金用于其他资产购建的证据。
5 、单独就机器设备的安装调试支出进行资本化的意义不大，也不符合准则规定。“设备买来就可以用，只是安装调试时间长”是否存在逻辑矛盾？

提问人：zixun2022 时间：2023-10-10 20:50:38
3 、土地使用权摊销明显是与房屋建筑物达到预定可使用状态更相关，因此应在房屋建筑物建设期间摊入房屋建筑物成本，但不应摊入机器设备成本。
陈老师， 如果该公司租用的土地是用于光伏项目建设呢，因为集中式光伏建设本身就需要占用较大的土地面积。
这种情况下不可以摊销如机器设备成本吗

回答人：chenyiwei
这种情况下可以（因为没有重大的房屋建筑物项目可供承担这部分成本）。